# 确认权益法应享有的被投资单位净资产公允价值时是否应当考虑递延所得税影响

提问人：luckycat_1988 时间：2019-12-28 08:05:13
请教各位：A 公司采用权益法核算持有的 B 公司股权，持股比例为 30%。
假设根据评估结果，B 公司净资产公允价值为 4 亿，其中固定资产增值 1亿。若考虑固定资产评估增值应确认的递延所得税负债，则 B 公司的净资产公允价值变为 3.75 亿（4-1*0.25）。请问：
1 、在确认 A 公司应享有的 B 公司可辨认净资产公允价值份额时，应该用30%*4 亿还是 30%*3.75 亿？
2 、A在确认对B 公司的净损益份额时，应当考虑固定资产增值部分的折旧。
假设剩余使用寿命为 10 年，每年需要补摊销 4000 万。请问在对净损益调整时，应当用 4000 万调整，还是用 3000 万（4000*（1-25%））调整？
谢谢。

回答人：chenyiwei
1 、30%*3.75 亿
2 、用 3000 万（4000*（1-25%））调整。

提问人：luckycat_1988 时间：2019-12-29 08:05:13
感谢陈版解惑，请问这部分内容是否有具体的政策依据解读？

回答人：chenyiwei
与资产评估增值相关的递延所得税负债也是被收购方可辨认净资产的一部分。